bg-BG: Тип животно/източник на влакното: Алпака; Ангора (заек); Вълна от Bluefaced Leicester (BFL); Кашмир (коза); Вълна от коридейл; Вълна от готланд; Исландска вълна; Вълна от якоб; Лама; Мериносова вълна; Мохер (коза); Растителни влакна; Вълна от полуарт; Вълна от рамбуйе; Вълна от ромни; Овча вълна; Шетландска вълна; Коприна; Синтетика; Як; Други
zh-TW: 纖維動物/來源類型: 羊駝; 安哥拉 (兔); 藍面萊斯特 (BFL) 羊毛; 喀什米爾羊毛 (山羊); 可麗代羊毛; 哥特蘭羊毛; 冰島羊毛; 雅各羊毛; 駱馬; 美麗諾羊毛; 馬海毛 (山羊); 植物纖維; 波爾華斯羊毛; 蘭布依埃羊毛; 羅姆尼羊毛; 羊毛; 雪特蘭羊毛; 蠶絲; 合成材質; 犛牛; 其他
ro-RO: Tipul de fibră animală/sursa: Alpaca; Angora (iepure); Lână Bluefaced Leicester (BFL); Cașmir (capră); Lână Corriedale; Lână Gotland; Lână islandeză; Lână Jacob; Lama; Lână merinos; Mohair (capră); Fibră vegetală; Lână Polwarth; Lână Rambouillet; Lână Romney; Lână de oaie; Lână Shetland; Mătase; Sintetic; Iac; Altele
pl: Typ zwierzęcia/źródła włókna: Alpaka; Angora (królik); Wełna z owiec Bluefaced Leicester (BFL); Kaszmir (koza); Wełna z owiec Corriedale; Wełna z owiec gotlandzkich; Wełna islandzka; Wełna z owiec Jacob; Lama; Wełna merynosowa; Moher (koza); Włókno roślinne; Wełna z owiec Polwarth; Wełna z owiec Rambouillet; Wełna z owiec Romney; Wełna owcza; Wełna szetlandzka; Jedwab; Syntetyczne; Jak; Inne
el: Τύπος ζωικής προέλευσης/πηγής της ίνας: Αλπακά; Ανγκορά (κουνέλι); Μαλλί Bluefaced Leicester (BFL); Κασμίρ (κατσίκα); Μαλλί Corriedale; Μαλλί Gotland; Ισλανδικό μαλλί; Μαλλί Jacob; Λάμα; Μαλλί μερινό; Μοχέρ (κατσίκα); Φυτική ίνα; Μαλλί Polwarth; Μαλλί Rambouillet; Μαλλί Romney; Πρόβειο μαλλί; Μαλλί Shetland; Μετάξι; Συνθετικό; Γιακ; Άλλο
hu: A szál forrásának típusa: Alpaka; Angóra (nyúl); Bluefaced Leicester (BFL) gyapjú; Kasmír (kecske); Corriedale gyapjú; Gotland gyapjú; Izlandi gyapjú; Jacob gyapjú; Láma; Merinói gyapjú; Moher (kecske); Növényi rost; Polwarth gyapjú; Rambouillet gyapjú; Romney gyapjú; Juhgyapjú; Shetlandi gyapjú; Selyem; Szintetikus; Jak; Egyéb
ko: 섬유 원료 동물/원산 유형: 알파카; 앙고라(토끼); BFL(Bluefaced Leicester) 울; 캐시미어(염소); 코리데일 울; 고틀란드 울; 아이슬란드 울; 제이콥 울; 라마; 메리노 울; 모헤어(염소); 식물성 섬유; 폴워스 울; 람부예 울; 롬니 울; 양모; 셰틀랜드 울; 실크; 합성; 야크; 기타
zh-CN: 纤维动物/来源类型: 羊驼毛; 安哥拉兔毛; 蓝面莱斯特 (BFL) 羊毛; 羊绒（山羊）; 考力代羊毛; 哥特兰羊毛; 冰岛羊毛; 雅各布羊毛; 大羊驼毛; 美利奴羊毛; 马海毛（山羊）; 植物纤维; 波尔华斯羊毛; 兰布依埃羊毛; 罗姆尼羊毛; 绵羊毛; 设得兰羊毛; 蚕丝; 合成纤维; 牦牛绒; 其他
es: Tipo de la fibra según animal u origen: Alpaca; Angora (conejo); Lana de Bluefaced Leicester (BFL); Cachemira (cabra); Lana Corriedale; Lana de Gotland; Lana islandesa; Lana Jacob; Llama; Lana merino; Mohair (cabra); Fibra vegetal; Lana Polwarth; Lana Rambouillet; Lana Romney; Lana de oveja; Lana de Shetland; Seda; Sintético; Yak; Otro
sl-SI: Vrsta vlaken živalskega izvora/vir: Alpaka; Angora (zajec); Volna Bluefaced Leicester (BFL); Kašmir (koza); Volna Corriedale; Gotlandska volna; Islandska volna; Volna Jacob; Lama; Merino volna; Moher (koza); Rastlinska vlakna; Volna Polwarth; Volna Rambouillet; Volna Romney; Ovčja volna; Shetlandska volna; Svila; Sintetika; Jak; Drugo
sk-SK: Živočíšny/zdrojový typ vlákna: Alpaka; Angora (králik); Vlna oviec Bluefaced Leicester (BFL); Kašmír (koza); Vlna oviec Corriedale; Vlna oviec Gotland; Islandská vlna; Vlna oviec Jacob; Lama; Merino vlna; Mohér (koza); Rastlinné vlákno; Vlna oviec Polwarth; Vlna oviec Rambouillet; Vlna oviec Romney; Ovčia vlna; Shetlandská vlna; Hodváb; Syntetické; Jak; Iné
fr: Origine animale ou source de la fibre: Alpaga; Angora (lapin); Laine Bluefaced Leicester (BFL); Cachemire (chèvre); Laine Corriedale; Laine Gotland; Laine islandaise; Laine Jacob; Lama; Laine mérinos; Mohair (chèvre); Fibre végétale; Laine Polwarth; Laine Rambouillet; Laine Romney; Laine de mouton; Laine Shetland; Soie; Synthétique; Yack; Autre
tr: Elyaf hayvanı/kaynak türü: Alpaka; Angora (tavşan); Bluefaced Leicester (BFL) yünü; Kaşmir (keçi); Corriedale yünü; Gotland yünü; İzlanda yünü; Jacob yünü; Lama; Merinos yünü; Tiftik (keçi); Bitkisel lif; Polwarth yünü; Rambouillet yünü; Romney yünü; Koyun yünü; Shetland yünü; İpek; Sentetik; Yak; Diğer
sv: Ursprungstyp för fiber: Alpacka; Angora (kanin); Bluefaced Leicester-ull (BFL); Kashmir (get); Corriedaleull; Gotlandsull; Isländsk ull; Jacobsull; Lama; Merinoull; Mohair (get); Växtfiber; Polwarthull; Rambouilletull; Romneyull; Fårull; Shetlandsull; Silke; Syntetisk; Jak; Övrigt
ru: Тип животного/источника волокна: Альпака; Ангора (кролик); Шерсть блюфейс лейстер (BFL); Кашемир (коза); Шерсть корридель; Готландская шерсть; Исландская шерсть; Шерсть джейкоб; Лама; Мериносовая шерсть; Мохер (коза); Растительное волокно; Шерсть полварт; Шерсть рамбуйе; Шерсть ромни; Овечья шерсть; Шетландская шерсть; Шелк; Синтетика; Як; Другое
vi: Loại động vật/nguồn gốc sợi: Alpaca; Angora (thỏ); Len cừu Bluefaced Leicester (BFL); Cashmere (dê); Len cừu Corriedale; Len cừu Gotland; Len cừu Iceland; Len cừu Jacob; Llama; Len Merino; Mohair (dê); Sợi thực vật; Len cừu Polwarth; Len cừu Rambouillet; Len cừu Romney; Len cừu; Len cừu Shetland; Lụa; Sợi tổng hợp; Bò Tây Tạng; Khác
de: Tier-/Quellenart der Faser: Alpaka; Angora (Kaninchen); Bluefaced-Leicester-Wolle (BFL); Kaschmir (Ziege); Corriedale-Wolle; Gotland-Wolle; Islandwolle; Jacob-Wolle; Lama; Merinowolle; Mohair (Ziege); Pflanzenfaser; Polwarth-Wolle; Rambouillet-Wolle; Romney-Wolle; Schafswolle; Shetland-Wolle; Seide; Synthetisch; Yak; Sonstige
nl: Vezel dier/bron type: Alpaca; Angora (konijn); Bluefaced Leicester (BFL)-wol; Kashmier (geit); Corriedale-wol; Gotland-wol; IJslandse wol; Jacob-wol; Lama; Merinowol; Mohair (geit); Plantaardige vezel; Polwarth-wol; Rambouillet-wol; Romney-wol; Schapenwol; Shetland-wol; Zijde; Synthetisch; Yak; Overig
hr-HR: Vrsta vlakana/životinja izvora: Alpaka; Angora (zec); Vuna Bluefaced Leicester (BFL); Kašmir (koza); Corriedale vuna; Gotlandska vuna; Islandska vuna; Jacob vuna; Ljama; Merino vuna; Moher (koza); Biljno vlakno; Polwarth vuna; Rambouillet vuna; Romney vuna; Ovčja vuna; Shetlandska vuna; Svila; Sintetika; Jak; Ostalo
en: Fiber animal/source type: Alpaca; Angora (rabbit); Bluefaced Leicester (BFL) wool; Cashmere (goat); Corriedale wool; Gotland wool; Icelandic wool; Jacob wool; Llama; Merino wool; Mohair (goat); Plant fiber; Polwarth wool; Rambouillet wool; Romney wool; Sheep wool; Shetland wool; Silk; Synthetic; Yak; Other
it: Tipo di animale/fonte della fibra: Alpaca; Angora (coniglio); Lana di Bluefaced Leicester (BFL); Cashmere (capra); Lana di Corriedale; Lana di Gotland; Lana islandese; Lana di Jacob; Lama; Lana merino; Mohair (capra); Fibra vegetale; Lana Polwarth; Lana Rambouillet; Lana di Romney; Lana di pecora; Lana delle Shetland; Seta; Sintetica; Yak; Altra
th: ประเภทสัตว์/แหล่งที่มาของเส้นใย: อัลปากา; แองโกร่า (กระต่าย); ขนแกะ Bluefaced Leicester (BFL); แคชเมียร์ (แพะ); ขนแกะคอร์ริเดล; ขนแกะกอตแลนด์; ขนแกะไอซ์แลนด์; ขนแกะจาคอบ; ลามะ; ขนแกะเมอริโน; โมแฮร์ (แพะ); เส้นใยพืช; ขนแกะโพลวาร์ท; ขนแกะแรมบูเยต์; ขนแกะรอมนีย์; ขนแกะ; ขนแกะเชตแลนด์; ไหม; สังเคราะห์; จามรี; อื่นๆ
ja: 繊維の動物／原料タイプ: アルパカ; アンゴラ (ウサギ); ブルーフェイスレスター (BFL) ウール; カシミヤ (ヤギ); コリデールウール; ゴットランドウール; アイスランドウール; ジェイコブウール; リャマ; メリノウール; モヘア (ヤギ); 植物繊維; ポルワスウール; ランブイエウール; ロムニーウール; 羊毛; シェットランドウール; シルク; 合成繊維; ヤク; その他
da: Fibertype (dyreart/kilde): Alpaka; Angora (kanin); Bluefaced Leicester-uld (BFL); Kashmir (ged); Corriedale-uld; Gotlandsk uld; Islandsk uld; Jacob-uld; Lama; Merinould; Mohair (ged); Plantefiber; Polwarth-uld; Rambouillet-uld; Romney-uld; Fåreuld; Shetlandsuld; Silke; Syntetisk; Yak; Andet
cs: Typ/zdroj textilního vlákna: Alpaka; Angora (králík); Vlna z ovcí Bluefaced Leicester (BFL); Kašmír (koza); Vlna Corriedale; Vlna Gotland; Islandská vlna; Vlna Jacob; Lama; Merino vlna; Mohér (koza); Rostlinné vlákno; Vlna Polwarth; Vlna Rambouillet; Vlna Romney; Ovčí vlna; Shetlandská vlna; Hedvábí; Syntetika; Jak; Jiné
nb: Fiber av animalsk opprinnelse/type: Alpakka; Angora (kanin); Bluefaced Leicester (BFL)-ull; Kasjmir (geit); Corriedale-ull; Gotlandsull; Islandsk ull; Jacob-ull; Lama; Merinoull; Mohair (geit); Plantefiber; Polwarth-ull; Rambouillet-ull; Romney-ull; Saueull; Shetlandsull; Silke; Syntetisk; Jak; Annet
lt-LT: Pluošto gyvūno / šaltinio tipas: Alpaka; Angora (triušių); „Bluefaced Leicester“ (BFL) vilna; Kašmyras (ožkų); Koridelio vilna; Gotlando vilna; Islandiška vilna; Jokūbo vilna; Lama; Merinosų vilna; Mohera (ožkų); Augalinis pluoštas; Polvarto vilna; Rambuljė vilna; Romnio vilna; Avių vilna; Šetlando vilna; Šilkas; Sintetinis pluoštas; Jakas; Kita
fi: Kuidun eläin-/lähdetyyppi: Alpakka; Angora (kani); Bluefaced Leicester (BFL) -villa; Kasmir (vuohi); Corriedale-villa; Gotlanninlammas-villa; Islanninlammas-villa; Jacob-villa; Laama; Merinovilla; Mohair (vuohi); Kasvikuitu; Polwarth-villa; Rambouillet-villa; Romney-villa; Lampaanvilla; Shetland-villa; Silkki; Synteettinen; Jakki; Muu
pt-PT: Tipo de animal/fonte de fibra: Alpaca; Angorá (coelho); Lã de Bluefaced Leicester (BFL); Caxemira (cabra); Lã de Corriedale; Lã de Gotland; Lã islandesa; Lã de Jacob; Lhama; Lã de merino; Mohair (cabra); Fibra vegetal; Lã de Polwarth; Lã de Rambouillet; Lã de Romney; Lã de ovelha; Lã de Shetland; Seda; Sintético; Iaque; Outro
pt-BR: Tipo de origem/animal da fibra: Alpaca; Angorá (coelho); Lã de Bluefaced Leicester (BFL); Cashmere (cabra); Lã Corriedale; Lã Gotland; Lã islandesa; Lã Jacob; Lhama; Lã Merino; Mohair (cabra); Fibra vegetal; Lã Polwarth; Lã Rambouillet; Lã Romney; Lã de ovelha; Lã Shetland; Seda; Sintética; Iaque; Outro